臺灣臺中地方法院刑事裁定　　　　　　　96年度聲字第1434號
聲明異議人　甲○○
即受 刑 人
上列聲明異議人因妨害公務案件，對於臺灣臺中地方法院檢察署
檢察官執行之指揮（九十六年度執字第三四九Ｏ號），聲明異議
，本院裁定如下：
    主    文
異議之聲明駁回。
    理    由
一、聲明異議意旨詳如附件聲明異議狀所載。
二、按受刑人或其法定代理人或配偶以檢察官執行之指揮為不當
    者，得向諭知該裁判之法院聲明異議，固為刑事訴訟法第四
    百八十四條所明定。但該條所稱「諭知該裁判之法院」，乃
    指對被告之有罪判決，於主文內實際宣示其主刑、從刑之裁
    判而言。若判決主文並未諭知主刑、從刑，係因被告不服該
    裁判，向上級法院提起上訴，而上級法院以原審判決並無違
    誤，上訴無理由，因而維持原判決諭知「上訴駁回」者，縱
    屬確定之有罪判決，但因對原判決之主刑、從刑未予更易，
    其本身復未宣示如何之主刑、從刑，自非該條所指「諭知該
    裁判之法院」（最高法院七十九年度臺聲字第十九號判例參
    照）。受刑人因妨害公務案件，經本院於九十五年十一月十
    六日，以九十五年度易字第二八Ｏ七號判處拘役五十日，如
    易科罰金，以新臺幣一千元折算一日。受刑人不服提起上訴
    ，經臺灣高等法院臺中分院於九十六年二月六日，以九十六
    年度上易字第九號駁回上訴，並於同日判決確定。臺灣臺中
    地方法院檢察署檢察官以九十六年度執字第三四九Ｏ號通知
    受刑人到案執行，受刑人以檢察官執行之指揮為不當，聲明
    異議，揆諸上開說明，自應由本院管轄，核先說明。
三、次按裁判除關於保安處分者外，於確定後執行之；處徒刑及
    拘役之人犯，除法律別有規定外，於監獄內分別拘禁之，令
    服勞役；受死刑、徒刑或拘役之諭知，而未經羈押者，檢察
    官於執行時，應傳喚之；傳喚不到者，應行拘提。刑事訴訟
    法第四百五十六條第一項前段、第四百六十六條前段、第四
    百六十九條第一項分別定有明文。經查，受刑人因妨害公務
    案件，經本院以九十五年度易字第二八Ｏ七號判處拘役五十
    日，如易科罰金，以新臺幣一千元折算一日，受刑人不服提
    起上訴後，業經臺灣高等法院於九十六年二月六日，以九十
    六年度上易字第九號駁回上訴確定等情，有臺灣高等法院被
    告前案紀錄表及上開刑事判決附卷可稽，檢察官於上開案件
    判決確定後，依刑事訴訟法第四百六十九條第一項規定，以
    傳票傳喚受刑人到案執行等情，並經本院調取臺灣臺中地方
    法院檢察署執行卷宗核閱屬實。本案檢察官之指揮執行，難
    認有何不當之處，則受刑人空言主張檢察官執行命令無效等
    語，即屬無據。再者，受刑人於聲明異議狀主張刑事第一、
    二審級之刑事判決無效等語。惟查，上開刑事判決，若係符
    合刑事訴訟法第四百二十條第一項各款及第四百二十一條規
    定之再審事由，受刑人自得向判決之原審法院聲請再審，若
    有判決違背法令的情形，亦得請求檢察機關依刑事訴訟法第
    四百四十一條規定提起非常上訴，凡此均與檢察官執行之指
    揮無關。受刑人以此對檢察官執行之指揮聲明異議，亦無理
    由。綜此，檢察官於本案所為執行之指揮，尚無不當或違法
    之處，本件聲明異議為無理由，應予駁回。
四、據上論斷，應依刑事訴訟法第四百八十六條，裁定如主文。
中　　華　　民　　國　　96　　年　　4 　　月　　17　　日
                  刑事第十三庭  法  官  陳  得  利
上正本證明與原本無異。
如不服本裁定，應於送達後五日內，向本院提出抗告狀。
                                書記官  鐘  麗  芳
中　　華　　民　　國　　96　　年　　4 　　月　　17　　日
